臺灣高等法院刑事判決
110年度上訴字第1663號
上  訴  人  
即  被  告  廖永瑞


指定辯護人  蔡宗釗律師（義務辯護）
上列上訴人即被告因毒品危害防制條例案件，不服臺灣新竹地方
法院109年度訴字第864號，中華民國110年2月23日第一審判決（
起訴案號：臺灣新竹地方檢察署109年度偵字第10306號），提起
上訴，本院判決如下：
    主  文
上訴駁回。
    事實及理由
一、本案經本院審理結果，認第一審以上訴人即被告甲○○係犯刑
    法第30條第1項、毒品危害防制條例第4條第6項、第2項之幫
    助販賣第二級毒品未遂罪，量處有期徒刑1年5月。核其認事
    用法及量刑均無不當，應予維持，除證據部分應補充「被告
    於本院審理時之自白」外，其餘均引用第一審判決書記載之
    事實、證據及理由（如附件）。
二、被告上訴意旨略以：被告是為了取回原審同案被告陳冠翔之
    借款而開車載陳冠翔，且陳冠翔係於途中始告知被告是要去
    交易毒品，並且於收到錢後才能清償被告，被告對於幫助販
    賣第二級毒品犯行，已於原審中認罪。再被告有施用第二級
    毒品之前案紀錄，與本案所犯之幫助販賣第二級毒品犯行，
    罪質雖雷同，但刑責差異甚大。綜合考量本案情節、行為所
    生危害程度，及累犯規定所欲維護法益之重要性、防止侵害
    之可能性及事後矯正行為人之必要性等各項情狀，尚難認被
    告有依累犯規定加重其刑之必要。又正犯之陳冠翔，經原審
    判處有期徒刑2年，並獲緩刑5年之恩典。而被告僅為幫助犯
    ，卻判處有期徒刑1年5月，僅較陳冠翔少了7個月，並會因
    此身陷囹圄，如此實難謂符合罪刑相當性及比例原則。請求
    審酌被告坦承不諱，亦未能交易成功，尚未產生具體實害等
    犯罪情節，從輕量刑云云。
三、經查：
　㈠按刑事審判旨在實現刑罰權之分配的正義，故法院對有罪被
    告之科刑，應符合罪刑相當之原則，使輕重得宜，罰當其罪
    ，以契合社會之法律感情，此所以刑法第57條明定科刑時應
    審酌一切情狀，尤應注意該條所列10款事項以為科刑輕重之
    標準，俾使法院就個案之量刑，能斟酌至當。而量刑輕重係
    屬事實審法院得依職權自由裁量之事項，苟已斟酌刑法第57
    條各款所列情狀而未逾越法定刑度，不得遽指為違法（最高
    法院72年台上字第6696號判例參照）。原判決已說明被告於
    徒刑執行完畢5年內，故意再犯本件幫助販賣第二級毒品未
    遂有期徒刑以上之罪，屬累犯，應依刑法第47條第1項規定
    加重其刑。且說明被告幫助陳冠翔犯前開之罪，屬幫助犯，
    爰依同法第30條第2項規定，按正犯之刑減輕之。又其幫助
    販賣第二級毒品未遂，依同法第25條第2項規定，按既遂犯
    之刑遞減輕之。另被告迭於偵查中、原審審理中自白上開犯
    行，應依毒品危害防制條例第17條第2項規定，減輕其刑。
    復說明被告就上開犯行無刑法第59條規定之適用，並審酌被
    告幫助他人販賣第二級毒品未遂，不僅助長施用毒品之惡習
    ，且危害國民身心健康及社會風氣，另對於治安亦有負面影
    響，所為誠屬不該。惟念及被告坦承犯行不諱，態度尚佳，
    亦未能成功交易，尚未產生具體實害等犯罪情節，兼衡幫助
    販賣毒品數量、價金、被告係希望陳冠翔返還欠款之犯罪動
    機；暨其教育程度為國中畢業、未婚、無子女，案發迄今與
    家人同住，從事水電小包等一切情狀，判處有期徒刑1年5月
    。原審已依刑法第57條各款所列情狀加以審酌，於法定刑度
    之內，予以量定，客觀上並無明顯濫權或失之過重情形，亦
    未違反比例原則。
　㈡原審對被告與陳冠翔所量處之刑度相差7個月，係因被告僅為
    幫助犯，且其前於107年間因施用毒品案件，經本院臺中分
    院108年度上易字第767號判處有期徒刑5月確定，並於108年
    8月8日執行完畢，其於前述徒刑執行完畢5年內，故意再犯
    本件幫助販賣第二級毒品未遂有期徒刑以上之罪，屬累犯。
    又依被告前案紀錄所示，其有多次施用毒品相關前科，本次
    甚至是為危害性更大之幫助他人販賣毒品犯行，可見被告仍
    無法記取前案教訓並遠離毒品，足認其對刑罰之反應力薄弱
    。復參酌司法院釋字第775號解釋意旨，依刑法第47條第1項
    規定加重其刑，核屬有據。至於原審同案被告陳冠翔並非累
    犯，是原審在審酌被告與陳冠翔之犯罪動機、目的、手段、
    涉案輕重等因素外，並考量被告有累犯之法定加重事由後所
    為量刑差距，可謂適當。從而，被告上訴請求不依累犯規定
    加重其刑，及以原審所處刑度，僅較陳冠翔少7個月，量刑
    失當為由，提起上訴，指摘原審判決不當，請求量處較原審
    所處之刑，均無理由，應予駁回。 　
據上論斷，應依刑事訴訟法第368條、第373條，判決如主文。
本案經檢察官許大偉提起公訴，檢察官吳慧蘭到庭執行職務。
中　　華　　民　　國　　110 　年　　12　　月　　14　　日
                  刑事第七庭    審判長法　官  孫惠琳
                                      法　官  連雅婷
                                      法　官  張育彰
以上正本證明與原本無異。
如不服本判決，應於收受送達後20日內向本院提出上訴書狀，其
未敘述上訴之理由者並得於提起上訴後20日內向本院補提理由書
（均須按他造當事人之人數附繕本）「切勿逕送上級法院」。
                                      書記官  蔡麗春
中　　華　　民　　國　　110 　年　　12　　月　　14　　日




附件：
臺灣新竹地方法院刑事判決
                                      109年度訴字第864號
公  訴 人 臺灣新竹地方檢察署檢察官
被　　　告　陳冠翔　男　（民國00年0月0日生）
                    身分證統一編號：Z000000000號
                    住○○市○○區○○路○段0巷0號
          　甲○○　男　（民國00年0月0日生）
                    身分證統一編號：Z000000000號
                    住南投縣○○鎮○○路0000○00號
共      同
指定辯護人  本院公設辯護人周凱珍　　　　　　　　　　
上列被告等因違反毒品危害防制條例案件，經檢察官提起公訴（
109年度偵字第10306號），本院判決如下：
    主  文
陳冠翔販賣第二級毒品未遂，處有期徒刑貳年。緩刑伍年，緩刑
期間付保護管束，並應於本判決確定之日起貳年內，向指定之政
府機關、政府機構、行政法人、社區或其他符合公益目的之機構
或團體提供貳佰肆拾小時之義務勞務及接受法治教育課程參場次
。
扣案如附表編號一所示之物沒收銷燬之；扣案如附表編號三至五
所示之物沒收之。
甲○○幫助販賣第二級毒品未遂，累犯，處有期徒刑壹年伍月。 
    事  實
一、陳冠翔、甲○○為朋友關係，渠等均明知甲基安非他命係毒品
    危害防制條例第2 條第2項第2 款所列管之第二級毒品，未
    經許可不得販賣，陳冠翔竟基於販賣第二級毒品以牟利之犯
    意，經警方於民國109年9月4日16時27分許執行網路巡邏時
    ，於手機通訊軟體Wechat內發現有暱稱「靡靡」在「參督氣
    叻來」群組內公開張貼販賣毒品之訊息，並於同日17時6分
    許將陳冠翔（暱稱「流星飛過」）介紹予喬裝買家之員警（
    暱稱為「何輔堂」），陳冠翔遂以門號0000000000號SIM卡
    暨手機（下稱0987門號）與喬裝買家之員警聯絡毒品交易事
    宜。嗣兩人於109年9月8日17時17分許約定交易1錢甲基安非
    他命，價金新臺幣（下同）1萬元，另加付1千元車資，並相
    約於新竹縣竹北市成功十六街進行交易，甲○○遂基於幫助陳
    冠翔販賣第三級毒品之犯意，駕駛車牌號碼00-0000號自用
    小客車載送陳冠翔至新竹地區，然員警於同日22時19分許到
    達上開成功十六街交易地點時，陳冠翔變更交易地點為新竹
    縣○○市○○○路00號前，待員警於同日22時35分許抵達，陳冠
    翔遂以Wechat指示員警上車進行交易，待員警上車交付現金
    予陳冠翔，並確認陳冠翔所交付之物為甲基安非他命後，立
    即表明身分並逮捕陳冠翔、甲○○而未遂，並扣得附表所示之
    物。
二、案經新北市政府警察局新莊分局報請臺灣新竹地方檢察署  
        檢察官偵查起訴。
    理  由
壹、證據能力
一、按被告之自白，非出於強暴、脅迫、利誘、詐欺、疲勞訊問
    、違法羈押或其他不正之方法，且與事實相符者，得為證據
    ，刑事訴訟法第156 條第1 項定有明文。查被告陳冠翔、甲
    ○○歷次就己身被訴犯罪事實所為之自白陳述，查無出於不正
    方法之情，其自白既出於任意性，且與事實相符，自得作為
    證據。
二、本判決所引用之證據資料（詳後引用之各項證據），其中係
    屬傳聞證據部分，縱無刑事訴訟法第159 條之1 至第159 條
    之4 或其他規定之傳聞例外情形，因檢察官、被告二人及辯
    護人均已同意做為證據使用（見本院卷第78頁），且本院審
    酌卷內並無事證顯示各該陳述做成時、地與周遭環境，有何
    致令陳述內容虛偽、偏頗之狀況後，也認為適當，依照刑事
    訴訟法第159 條之5 第1 項，應認有證據能力。
三、另本院以下所引用之非供述證據，均與本件事實具有自然關
    聯性，且核屬書證、物證性質，又查無事證足認有違背法定
    程序或經偽造、變造所取得等證據排除之情事，復經本院依
    刑事訴訟法第164 條、第165 條踐行物證及書證之調查程序
    ，況公訴人、被告二人及辯護人對此部分之證據能力亦均不
    爭執，是堪認均具有證據能力。
貳、實體方面─事實認定
一、訊據被告陳冠翔對於上開販賣第二級毒品未遂、被告甲○○對
    於前開幫助販賣第二級毒品未遂之犯行均自始坦承不諱（
　　見偵卷第6-12頁背面、13-19、100-101、104-108頁背面、1
    19-119頁背面；聲羈卷第23-30頁；本院卷第36、77-78、24
    5、253-254頁），並有警員何柏林109年9月9日製作之職務
    報告、查獲現場譯文、通訊軟體Wechat對話譯文、訊息截圖
    及手機畫面翻拍照片、查獲現場照片暨扣案物照片、新北市
    政府警察局新莊分局搜索扣押筆錄、扣押物品目錄表、新北
    市政府警察局新莊分局查獲毒品案初步檢驗報告書、查獲毒
    品鑑驗證明書、臺北榮民總醫院109年11月4日北榮毒鑑字第
    C0000000號毒品成分鑑定書等件在卷供參（見偵卷第20-20
    頁背面、25-27、33-34、35-35頁背面、36-39、41-53頁背
    面、54-55之1；本院卷第119頁），更有附表編號1、3至5之
    物扣案可稽，足認被告二人之任意性自白均與事實相符，堪
    以採信。
二、按警方為求破案，佯裝購毒而與毒販聯繫，經毒販允諾，依
    約攜帶毒品交付予佯裝購毒之人，旋為埋伏員警當場查獲者
    ，於此誘捕偵查案件，販毒者雖有販毒之故意，且依約攜帶
    毒品前往交付，並已著手實施販毒之行為，然因係受警員引
    誘偽稱欲購買毒品，警員原無買受毒品之意思，其虛與買賣
    毒品，意在辦案，以求人贓俱獲，伺機逮捕，實際上不能真
    正完成買賣毒品之行為，而應僅論以販賣毒品未遂罪，最高
    法院93年度台上字第1159號判決足資參照，查被告陳冠翔與
    喬裝買家之員警聯繫，並談妥交易毒品內容及價金，而為販
    賣構成要件行為之實行，嗣被告陳冠翔抵達約定交易地點，
    更交付甲基安非他命 ，惟因員警並無買受毒品之真意，實
    際上不能真正完成交易，依照前開判決意旨，應認被告陳冠
    翔已著手於販賣行為而未遂。 　　
三、公訴意旨固認被告甲○○係犯與被告陳冠翔共同販賣第三級毒
    品未遂罪，惟按毒品危害防制條例所謂販賣行為，係指以營
    利為目的，有償將毒品販入或賣出。參與事前買賣之磋商行
    為，屬販賣構成要件行為，固勿論矣，即參與交付買賣標的
    物，及收取價金之行為，揆之民法第348 條、第367 條關於
    出賣人、買受人義務之規定，亦屬販賣構成要件之行為，最
    高法院104 年度台上字第3896號刑事判決足資參照，而刑法
    上之幫助犯，係對於犯罪與正犯有共同之認識，而以幫助之
    意思，對於正犯資以助力，而未參與實施犯罪之行為者而言
    ，是以如未參與實施犯罪構成要件之行為，且係出於幫助之
    意思提供助力，即屬幫助犯。檢察官固認交易係在被告甲○○
    車上進行，且由被告甲○○負責點收價金，其業已參與構成要
    件行為，並非幫助犯。然查本件係被告陳軒弘起意販售甲基
    安非他命，自行與喬裝買家員警聯絡毒品交易事宜，復由其
    友人即被告甲○○駕車搭載前往交易毒品，此情業據被告陳冠
    翔及被告甲○○供述明確（見偵卷第8、15、100-101、104頁
    背面），且被告甲○○陳稱：我是要跟被告陳冠翔拿他欠我的
    錢，他向我表示要到竹北才會有錢，我便一起跟來；我不是
    要跟被告陳冠翔一起販賣等語（見偵卷第15頁；本院卷第25
    4頁）。被告甲○○雖搭載陪同被告陳冠翔至約定地點交易並
    在車上交易，但仍由被告陳冠翔本人親自向員警收受價金，
    並且交付毒品予員警，被告甲○○並未參與此部分構成要件行
    為，另觀諸本案通訊軟體Wechat對話譯文、訊息截圖及手機
    畫面翻拍照片（見偵卷第36-39、41-53頁背面），亦未見被
    告甲○○參與兜售、磋商毒品交易之過程，揆諸前開說明，應
    認被告甲○○係以幫助他人犯罪之意思而參與犯罪構成要件以
    外之行為，應成立幫助販賣第三級毒品未遂，公訴意旨容有
    誤會，特此敘明。
四、綜上所述，本件事證明確，應依法論處。 　　　　　　 
參、實體方面─論罪科刑
一、被告陳冠翔論罪及刑之減輕事由
 ㈠ 核被告陳冠翔所為，係犯毒品危害防制條例第4 條第6 項、
   第2 項之販賣第二級毒品未遂罪。 
 ㈡ 被告陳冠翔已著手販賣第二級毒品犯行之實行，惟未得逞，
   應論以未遂犯，爰依刑法第25條第2 項規定，按既遂犯之刑
   度減輕其刑。被告陳冠翔迭於偵查中及本院審理中自白上開
   犯行，應依毒品危害防制條例第17條第2 項規定，減輕其刑
   。
 ㈢ 按刑法第59條規定犯罪之情狀可憫恕者，得酌量減輕其刑，
    其所謂「犯罪之情狀」，與同法第57條規定科刑時應審酌之
    一切情狀，並非有截然不同之領域，於裁判上酌減其刑時，
    應就犯罪一切情狀（包括第57條所列舉之10款事項），予以
    全盤考量，審酌其犯罪有無可憫恕之事由（即有無特殊之原
    因與環境，在客觀上足以引起一般同情，以及宣告法定低度
    刑，是否猶嫌過重等等），以為判斷。而就販賣毒品案件中
    ，同為販賣毒品之人，其原因動機不一，犯罪情節未必盡同
    ，或有大盤毒梟者，亦有中、小盤之分，甚或僅止於吸毒者
    友儕間為求互通有無之有償轉讓者亦有之，其販賣行為所造
    成危害社會之程度自屬有異，於此情形，倘依其情狀處以適
    當徒刑，即足以懲儆，並可達防衛社會之目的者，自非不可
    依客觀之犯行與主觀之惡性二者加以考量其情狀，是否有可
    憫恕之處，適用刑法第59條之規定酌量減輕其刑，期使個案
    裁判之量刑，能斟酌至當，符合比例原則，最高法院95年度
    台上字第6157號判決意旨參照。又查被告陳冠翔販賣第二級
    毒品甲基安非他命以營利，對於社會及國民健康之危害固屬
    嚴重，然揆諸被告陳冠翔所犯販賣第二級毒品罪之有期徒刑
    之法定本刑為10 年以上有期徒刑，而本件販賣第二級毒品
    之次數僅1 次，且屬未遂，毒品尚未流通至市面殘害國人身
    心健康，就全部犯罪情節以觀，尚非重大惡極，且被告陳冠
    翔陳稱：之所以會去販毒，是因為當時爺爺罹患癌症要開刀
    ，想多賺一些錢等語（見本院卷第254頁），其並提出爺爺
    就醫收據、門診手術預約單、手術同意書、麻醉同意書等件
    為證（見本院卷第84-94頁），雖得依毒品危害防制條例第1
    7條第2 項規定、刑法第25條第2項減輕其刑，然仍顯予人有
    情輕法重之感，難謂符合罪刑相當性及比例原則，是本院審
    酌上情，認其犯罪情狀顯可憫恕，爰依刑法第59條之規定，
    酌減其刑。
 ㈣ 是被告陳冠翔有前揭毒品危害防制條例第17條第2 項、刑法
   第25條第2項、第59條之規定適用，應依照刑法第70條之規定
   遞減之。
二、被告甲○○論罪及刑之加重減輕事由
 ㈠ 核被告甲○○所為係犯刑法第30條第1項、毒品危害防制條   
   例第4 條第6 項、第2 項之幫助販賣第二級毒品未遂罪。
 ㈡ 被告甲○○前於107年間因施用毒品案件，經臺灣南投地方   
   法院108年度審易字第132號判決判處有期徒刑5月，上訴   
   後，經臺灣高等法院臺中分院108年度上易字第767號判決   
   上訴駁回確定，並於108年8月8日易科罰金執行完畢，其   
   於前述徒刑執行完畢5 年內，故意再犯本件幫助販賣第二   
   級毒品未遂有期徒刑以上之罪，屬累犯，且綜觀被告前案   
   紀錄已不乏施用毒品相關前科，本次甚至幫助他人販賣毒   
   品，可見被告仍無法記取前案教訓並遠離毒品，足認毫無   
   悔意，參以釋字第775 號解釋意旨，應依照刑法第47條第1  
    項規定就有期徒刑及罰金部分加重最低本刑，無期徒刑部  
    分則不予加重。
 ㈢ 被告甲○○幫助被告陳冠翔犯前開之罪，屬幫助犯，爰依   同
   法第30條第2 項規定，按正犯之刑減輕之，又其幫助販   賣
   第三級毒品未遂，爰依同法第25條第2 項規定，按既遂   犯
   之刑遞減輕之。另被告甲○○迭於偵查中及本院審理中   自白
   上開犯行，應依毒品危害防制條例第17條第2 項規   定，減
   輕其刑。被告甲○○有前揭加重及減輕規定之適   用，應依照
   刑法第70條、第71條第1項先加而遞減之。　 
 ㈣ 辯護人雖主張應依照刑法第59條酌減其刑，被告甲○○明   知
   被告陳冠翔係為交易毒品，卻僅因希冀被告陳冠翔返還   欠
   款而搭載其前往毒品交易地點，實無特殊原因與環   境，在
   客觀上足以引起一般人同情而顯然可憫之處，況被   告甲○○
   可依照刑法第25條第2項、第30條第2項、毒品   危害防制條
   例第17條第2項減輕其刑，已無科以法定最低度   刑期猶嫌
   過重之情，是無適用刑法第59 條酌減其刑之餘   地。 
三、量刑及緩刑之宣告
 ㈠ 爰審酌被告陳冠翔著手販賣第二級毒品未遂、被告甲○○   幫
   助他人販賣第二級毒品未遂，均不僅助長施用毒品之惡   習
   ，且危害國民身心健康及社會風氣，另對於治安亦有負   面
   影響，所為誠屬不該。惟念及被告二人坦承犯行不諱，   態
   度尚佳，亦未能成功交易，尚未產生具體實害等犯罪情   節
   ，兼衡販賣毒品數量、價金、被告陳冠翔係為籌措爺爺   醫
   藥費、被告甲○○係希望被告陳冠翔返還欠款之犯罪動   機、
   被告陳冠翔表示教育程度為高職肄業、離婚、有一名   未成
   年子女需要扶養、案發迄今與家人同住，從事二手輪   胎買
   賣與安裝；被告甲○○表示其教育程度為國中畢業、   未婚、
   無子女，案發迄今與家人同住，從事水電小包等一   切情狀
   ，分別量處如主文第1、3 項所示之刑。 
 ㈡ 被告陳冠翔未曾因故意犯罪而受有期徒刑以上刑之宣告，此
    有臺灣高等法院被告前案紀錄表1 份在卷可稽，其因一時
    失慮致罹刑典，犯後坦承犯行，並具悔意，經本案之偵審程
    序，當知所警惕，信無再犯之虞，況其尚有一名未成年子女
    待撫養，其並提出該子女在學證明書為證（見本院卷第83頁
    ），如入監服刑，該子女無疑頓失所依，綜合本件案情，本
    院認其所宣告之刑以暫不執行為適當，爰依刑法第74條第1 
    項第1 款之規定宣告緩刑5 年，以啟自新。又為期被告陳冠
    翔能建立正確之價值觀，並參酌其資力及所犯情節等情，宜
    賦予其適當之社會處遇，爰再依刑法第74條第2 項第5 款之
    規定，命被告陳軒弘應於本判決確定之日起2 年內，向指定
    之政府機關、政府機構、行政法人、社區或其他符合公益目
    的之機構或團體，提供240 小時義務勞務，另為確保其能記
    取教訓、培養正確法治觀念，確實能戒慎行止，爰依刑法第
    74條第2 項第8 款之規定，諭知應於判決確定之日起2 年內
    ，接受法治教育課程3 場次，並依同法第93條第1 項第2 款
    規定，於緩刑期間內付保護管束，倘違反上開規定應行之負
    擔情節重大者，依刑法第75條之1 第1 項第4 款之規定，其
    緩刑之宣告仍得由檢察官向本院聲請撤銷緩刑之宣告。
肆、沒收之說明
一、扣案如附表編號1之甲基安非他命1包 ，經鑑驗含有第二級
    毒品成分（毛重3.5169公克、淨重3.2747公克、取樣量0.00
    10公克，剩餘量3.2737公克），有臺北榮民總醫院毒品成分
    鑑定書在卷可參（見本院卷偵第147頁），且為被告陳冠翔
    販賣之第二級毒品，此情業據被告陳冠翔供述明確（見本院
    卷第246頁），爰依毒品危害防制條例第18條第1項前段沒收
    銷燬之。而盛裝上開毒品之外包裝，以現今所採行之鑑驗方
    式，包裝袋仍會殘留微量毒品而無法將之完全析離，有法務
    部調查局調科壹字第093623965550號函可資參佐，亦屬查獲
    之毒品，自應均宣告沒收之。至因鑑驗而用罄部分，業已滅
    失，爰不另宣告沒收，附此敘明
二、扣案附表編號3至5所示之物為被告陳冠翔所有，復為本件販
    賣毒品犯罪之用，為其坦認在卷（見本院卷第246、247頁）
    ，應依照毒品危害防制條例第19條第1 項之規定宣告沒收。
    至其餘扣案物，綜觀本案卷證，查無與本案之關聯性，故不
    予宣告沒收。
據上論斷，應依刑事訴訟法第299 條第1 項前段，判決如主文。
本案經檢察許大偉提起公訴，檢察官黃嘉慧到庭執行職務。 
中　　華　　民　　國　 110　　年　　2　　月　　23　　日
                  刑事第五庭  審判長法　官　   黃美盈
　　　　　　　　　                  法  官     蔡玉琪
　　　　　　　　　                  法  官     林涵雯
以上正本證明與原本無異。
如不服本判決應於收受本判決後20日內向本院提出上訴書狀，上
訴書狀應敘述具體理由。上訴書狀未敘述上訴理由者，應於上訴
期間屆滿後20日內補提理由書狀於本院(均須按他造當事人之人
數附繕本 )「切勿逕送上級法院」。 
中　　華　　民　　國　　110 　年　　2 　　月　　23　　日
                                   書記官       郭家慧
附錄論罪科刑法條
毒品危害防制條例第4條第6項、第2項
製造、運輸、販賣第二級毒品者，處無期徒刑或10年以上有期徒
刑，得併科新臺幣1千5百萬元以下罰金。
前五項之未遂犯罰之。
中華民國刑法第30條
幫助他人實行犯罪行為者，為幫助犯。雖他人不知幫助之情者，
亦同。
幫助犯之處罰，得按正犯之刑減輕之。
附表：
編號 名稱 備註   1 甲基安非他命1包 （含包裝袋1只） 陳冠翔所有。經鑑定後含有第二級毒品甲基安非他命成分（毛重3.5169公克、淨重3.2747公克、取樣量0.0010公克，剩餘量3.2737公克）（見本院卷第119頁）   2 甲基安非他命1包   甲○○所有供其施用。經鑑定後含有第二級毒品甲基安非他命成分（毛重2.9901公克、淨重2.7383公克、取樣量0.0019公克，剩餘量2.7364公克）（見本院卷第121頁）   3 電子磅秤1台 陳冠翔所有   4 夾鏈袋2匹 陳冠翔所有   5 門號0000000000號SIM卡暨iphone手機1支 陳冠翔所有   6 HTC手機1支 陳冠翔所有   7 三星手機2支 甲○○所有